【裁判字號】    95,訴,674
【裁判日期】    950502
【裁判案由】    毒品危害防制條例
【裁判全文】
臺灣彰化地方法院刑事判決               95年度訴字第674號
公  訴  人  臺灣彰化地方法院檢察署檢察官
被      告  甲○○
上列被告因違反毒品危害防制條例案件，經檢察官提起公訴（九
十四年度毒偵字第九九一號、第一一九七號）本院認有刑事訴訟
法第二百七十三條之一第一項之情形，而改依簡式審判程序判決
如下：
    主  文
甲○○連續施用第一級毒品，處有期徒刑拾月；又施用第二級毒
品，處有期徒刑月。應執行有期徒刑壹年。
    事  實
一、甲○○曾因施用毒品案件，經本院以九十二年度毒聲字第一
    四００號裁定移送觀察、勒戒後，認無繼續施用毒品之傾向
    ，於民國（下同）九十二年十月十五日釋放，並由臺灣彰化
    地方法院檢察署檢察官於同日以九十二年度毒偵緝字第二一
    五號為不起訴處分確定；又於九十四年間，因施用毒品案件
    ，經本院以九十四年度訴字第一五八二號判決判處有期徒刑
    九月確定（現正執行中）。詎其仍不知悔改，於前開觀察勒
    戒執行完畢釋放後五年內，復基於施用第一級毒品海洛因之
    概括犯意，自九十四年十二月三十日上午七時許起至九十五
    年二月四日某時許止，在彰化縣芬園鄉○○路旁及南投縣草
    屯鎮等處，以將第一級毒品海洛因摻水置放於注射針筒中，
    注射於手臂之方式，連續施用第一級毒品海洛因多次，平均
    約十五天施用一次。另基於施用第二級毒品甲基安非他命之
    犯意，於九十四年十二月三十日上午七時許，在彰化縣芬園
    鄉○○路○段附近，以將第二級毒品甲基安非他命摻入香煙
    內，點火加以吸食之方式，施用第二級毒品甲基安非他命一
    次。嗣於九十四年十二月三十一日凌晨一時三十分許，在南
    投縣草屯鎮○○里○○路上之土地公廟前，為警查獲，經其
    同意採集尿液送驗，結果呈嗎啡與甲基安非他命陽性反應。
二、案經南投縣政府警察局草屯分局報請臺灣南投地方法院檢察
    署呈請臺灣高等法院臺中分院檢察署檢察長令轉臺灣彰化地
    方法院檢察署檢察官偵查起訴，暨臺灣彰化地方法院檢察署
    檢察官自動簽分偵查起訴，本院認有刑事訴訟法第二百七十
    三條之一第一項之情形，而改依簡式審判程序審理。
    理  由
一、按除被告所犯為死刑、無期徒刑、最輕本刑為三年以上有期
    徒刑之罪或高等法院管轄第一審案件者外，於刑事訴訟法第
    二百七十三條第一項程序進行中，被告先就被訴事實為有罪
    之陳述時，審判長得告知被告簡式審判程序之旨，並聽取當
    事人、代理人、辯護人及輔佐人之意見後，裁定進行簡式審
    判程序；除簡式審判程序及簡易程序案件外，第一審應行合
    議審判，刑事訴訟法第二百七十三條之一第一項、第二百八
    十四條之一分別定有明文。本件被告甲○○所犯係死刑、無
    期徒刑、最輕本刑為三年以上有期徒刑或高等法院管轄第一
    審案件以外之罪，並於本院行準備程序時就被訴事實為有罪
    之陳述，本院合議庭依前揭規定，經評議結果，裁定改由受
    命法官獨任行簡式審判程序，先予敘明。
二、上揭事實，業據被告甲○○迭於警、偵訊中及本院行準備程
    序與審理時均坦承不諱，且其於九十四年十二月三十一日為
    警查獲時所採取之尿液，經送鑑驗結果，確呈甲基安非他命
    及嗎啡陽性反應，此有南投縣警察局草屯分局委託檢驗尿液
    代號與真實姓名對照單及中山醫學大學附設醫院藥物濫用檢
    測中心九十五年一月十二日所出具之檢驗報告各一紙附卷可
    稽。再參以施用第一級毒品海洛因具有成癮性，被告前又已
    有施用毒品之犯行，有其前案紀錄可憑，且經觀察勒戒後，
    仍再次施用毒品，被告顯有難以戒斷，且已成癮之情事，故
    雖被告於九十四年十二月三十一日為警查獲前三日以外之施
    用第一級毒品海洛因之犯行未經採尿鑑驗，然依前開說明，
    亦應認被告之自白確與事實相符，洵堪採信。再查，被告曾
    因施用毒品案件，經本院以九十二年度毒聲字第一四００號
    裁定移送觀察、勒戒後，認無繼續施用毒品之傾向，於九十
    二年十月十五日釋放，並由臺灣彰化地方法院檢察署檢察官
    於同日以九十二年度毒偵緝字第二一五號為不起訴處分確定
    ；又於九十四年間，因施用毒品案件，經本院以九十四年度
    訴字第一五八二號判決判處有期徒刑九月確定（現正執行中
    ）等情，有該不起訴處分書、判決書、臺灣高等法院被告全
    國前案紀錄表及臺灣彰化地方法院檢察署刑案資料查註紀錄
    表在卷足憑，被告顯係於受觀察勒戒執行完畢釋放後，五年
    內再犯毒品危害防制條例第十條第一、二項之罪，依同條例
    第二十三條第二項規定，應依法論科。綜上所述，本件犯罪
    事證明確，被告前開犯行洵堪認定。
三、核被告甲○○所為，係犯毒品危害防制條例第十條第一項之
    施用第一級毒品罪及同條第二項之施用第二級毒品罪。被告
    為施用毒品而持有第一、二級毒品，其持有之低度行為均應
    為施用之高度行為所吸收，均不另論罪。被告先後多次施用
    第一級毒品之犯行，時間均緊接，所犯又係構成要件相同之
    罪，顯係基於概括犯意反覆為之，為連續犯，應依刑法第五
    十六條規定，以一罪論，並加重其刑。又其所犯上開二罪，
    犯意各別，行為互殊，且犯罪構成要件亦不同，應予分論併
    罰。爰審酌被告前曾有施用毒品犯行，經送觀察勒戒執行完
    畢釋放後，猶不知悔改，再施用毒品不輟，不僅戕害自身健
    康，更辜負國家將之視為病人，並施以長時間之戒治處遇之
    苦心，惟其對他人權益之侵害仍屬有限，於警、偵訊中及本
    院行準備程序與審理時均已坦承犯行，暨其犯罪動機、目的
    、手段、施用之次數、期間及其智識程度、生活狀況等一切
    情狀，分別量處如主文所示之刑，並定應執行刑。
據上論斷，應依刑事訴訟法第二百七十三條之一第一項、第二百
九十九條第一項前段，毒品危害防制條例第十條第一項、第二項
、第二十三條第二項，刑法第十一條前段、第五十六條、第五十
一條第一項第五款，判決如主文。
本案經檢察官田德煙到庭執行職務。
中    華    民    國    95    年    5     月    2     日
                  刑事第一庭          法  官  簡璽容
以上正本證明與原本無異。
如不服本判決，應於判決送達後十日內向本院提出上訴狀 (須附
繕本 )。
中    華    民    國    95    年    5     月    3     日
                                      書記官  王惠嬌
毒品危害防制條例第10條
施用第一級毒品者，處 6 月以上 5 年以下有期徒刑。
施用第二級毒品者，處 3 年以下有期徒刑。


司法院資訊處製作；財團法人民間司法改革基金會備份。
